# 求助陈版主，关于房地产开发企业，如果建设投入是未来准备出租，支付与整个开发建....

提问人：懒虫的角落 时间：2020-01-11 12:02:04
关于房地产开发企业，如果在拿地时，公司管理层关于该地的建设规划是未来整体出租，不对外出售，自建。
第一种：认为应该放在投资活动，因为该建设未来不对外销售，应该认为是一种投资，会计科目核算应该放在在建工程支付与整个开发建设过程是的所有工程款、土地款、利息等是放在经营活动还是投资活动？？
第二种：认为应该放在经营活动。因为本身该企业属于房地产开发企业，经营范围：在具有合法土地使用权的地块上从事房地产开发、经营;投资兴办实业(具体项目另行申报);物业管理;国内贸易,货物及技术进出口。(法律、行政法规、国务院决定规定在登记前须经批准的项目除外)。我认为应该在经营活动，且在存货科目进行核算，在完工时转入投资性房地产。我个人更倾向于第二种。
有没有专门的文件规定？谢谢您！

回答人：chenyiwei
基本赞同二楼意见，核算科目应使用“投资性房地产——在建”。另外如果企业的会计政策是采用公允价值对投资性房地产进行后续计量，则应关注《讲解 2010 》对在建投资性房地产公允价值计量的特殊规定。